臺灣桃園地方法院刑事判決　　　　　　　110年度訴字第926號
公　訴　人　臺灣桃園地方檢察署檢察官 
被　　　告　朱柏宇（原名朱正中）　



　　　　　　楊蕊　


上列被告因妨害風化案件，經檢察官提起公訴（109 年度偵字第
20516 號），本院判決如下：
    主  文
甲○○意圖使女子與他人為性交之行為，而容留以營利，累犯，
，處有期徒刑陸月，如易科罰金，以新臺幣壹仟元折算壹日。
丙○無罪。
    事  實
一、甲○○（原名朱正中），基於意圖使成年女子乙○○與他人
    為性交之行為，而媒介、容留以營利之犯意，承租桃園市○
    ○區○○路00號1 樓101 室房間為性交易場所，並在JKF （
    捷克論壇）刊登暗示提供性交易之廣告，且留下不知情之其
    妻丙○所申辦，由其使用之臺灣大哥大預付卡門號00000000
    00為聯絡電話與通訊軟體LINE帳號「guog227 」，供男客聯
    絡使用。與男客約定性交易時間後，再以通訊軟體LINE暱稱
    「緣份」指示乙○○於約定時間在上址接客賣淫。與乙○○
    約定，自民國109 年04月間某日起，由其媒介、容留乙○○
    在上址，與不特定男客從事全套性交易（男性生殖器插入女
    性生殖器直至射精），性交易方式又分為每次30分鐘與每次
    60分鐘2 種，每次30分鐘之性交易，代價為新臺幣（下同）
    2,000 元，甲○○可分得700 元以營利，乙○○則可分得1,
    300 元，每次60分鐘之性交易，代價為2,800 元，由甲○○
    可分得800 元以營利，乙○○則可分得2,000 元。桃園市政
    府警察局中壢分局自強派出所警員於109 年05月07日執行網
    路巡邏時，在JKF （捷克論壇）網站見及上開所刊登暗示提
    供性交易之廣告，乃由警員陳玟豪喬裝客人，於同日以通訊
    軟體與LINE帳號「guog227 」暱稱「年輕高顏質新人預約中
    」聯絡，約定性交易之時、地後，再由甲○○以通訊軟體LI
    NE暱稱「緣份」指示乙○○在上址從事性交易。於同日19時
    25分許，陳玟豪喬裝男客在上址房間內，先交付2,000 元性
    交易費用與在上址等候、接待之乙○○，於乙○○褪去全身
    衣物時，陳玟豪即表明警察身分，並即通知在外埋伏之其他
    警員入內查獲。
二、案經桃園市政府警察局中壢分局移送臺灣桃園地方檢察署檢
    察官偵查起訴。
    理  由
壹、有罪部分：
一、本件援引之供述及非供述證據，均係依法定方式取得，並經
    本院於審理期日踐行合法之調查，被告、檢察官就本院援引
    之供述及非供述證據，迄本件言詞辯論終結前，均未爭執其
    證據能力，自均有證據能力，而得採為判決之基礎。
二、訊據被告甲○○坦承其確有承租上址桃園市○○區○○路00
    號1 樓101 室，上開臺灣大哥大門號0000000000號預付卡係
    其與其妻丙○一起前往申辦，申辦後放在其包包內等情，惟
    辯稱：其係將所承租之上址房屋轉租給張依薪，合約上有寫
    不能從事任何違法行為，其未媒介、容留乙○○從事性交易
    ，也沒有與乙○○分帳云云，矢口否認有前開犯行。惟查證
    人乙○○於警詢指述：其係經通訊軟體LINE暱稱「緣份」之
    指示，至上址從事性交易，性交易內容分為每次30分鐘與每
    次60分鐘，30分鐘性交易之代價為2,000 元，其分得1,300
    元，60分鐘性交易代價為2,800 元，其分得2,000 元，其餘
    為公司取得等情，其於檢察官訊問時指證：與被告甲○○因
    從事性交易認識，甲○○是合作夥伴，與甲○○都是用通訊
    軟體LINE聯繫，甲○○有租套房，就是查獲地點，上址是甲
    ○○租的，其第一次前往上址時，甲○○就叫其簽其為承租
    人，甲○○為出租人之租賃契約，說以防萬一被警方查獲時
    ，如果警方問誰租該房時，就說是其租的。（性交易）廣告
    由甲○○刊登，如果客人聯繫，會叫客人直接去上址，並通
    知其去上址等客人，客人到後，其就幫客人開門，拆帳方式
    收費2,800 元他們抽800 元，其留2,000 元。收費2,000 元
    是30分鐘，收費2,800 元是1 小時等情，其於本院審理中證
    稱：收費2,800 元者會留800 元，那邊有客人會撥給我，所
    以拆帳給，類似合夥人等情，被告甲○○之妻丙○於檢察官
    訊問時陳稱：其有申辦上開門號要給小孩用，申辦後其與被
    告甲○○鬧離婚，被告甲○○就去外面住等情，證人卓欣宏
    於警詢證稱：上址係登記其與其兄卓欣逸所有，由其負責處
    理簽約事宜，其兄本身有工作，房間有出租給被告甲○○等
    情，而警員陳玟豪以書面職務報告01份敘明：桃園市政府警
    察局中壢分局自強派出所警員於前開時、地，執行網路巡邏
    時，在JKF （捷克論壇）網站見及上開所刊登之暗示提供性
    交易廣告，由警員陳玟豪喬裝客人，於同日以通訊軟體LINE
    帳號「guog227 」，暱稱「年輕高顏質新人預約中」聯絡約
    定性交易時、地，陳玟豪喬裝男客至上址，由乙○○接待入
    內，乙○○表示要先付錢，其詢問價錢後，交付2,000 元予
    乙○○。其於乙○○將全身衣物褪去，即表明警察身分，並
    即通知在外埋伏之其他警員入內查獲等情，並有上開JKF （
    捷克論壇）網站所刊登之暗示提供性交易廣告擷圖8 張、喬
    裝客人之警員與通訊軟體LINE暱稱「年輕高顏質新人預約中
    」聯繫本件性交易對話訊息擷圖5 張、查獲現場照片8 張、
    臺灣大哥大股分有限公司上開預付卡門號之通聯調閱查詢單
    01份、被告甲○○與卓欣逸所簽立之房屋租賃契約書影本01
    份可稽。證人乙○○前開所述性交易費用，分為60分鐘性交
    易代價為2,800 元，30分鐘性交易之代價為2,000 元等情，
    亦與JKF （捷克論壇）所刊登暗示性交易之廣告上所載費用
    說明：60/2800 ，30/2000 等情相吻合。證人乙○○於本院
    審理中另稱：半套收1,300 元，每次半套留300 元云云，此
    部分所述，依上開說明，與廣告內容所載明顯不符，非可採
    信。又被告甲○○為出租人，乙○○為承租人之新版房屋租
    賃契約書影本01份，雖記載乙○○自109 年04月18日起至10
    9 年10月18日止，向被告甲○○承租上址房屋云云，惟依證
    人乙○○於檢察官訊問時所稱：其第一次前往上址，甲○○
    就叫其簽其為承租人，甲○○為出租人之租賃契約，說以防
    萬一被警方查獲時，如果警方問誰租該房時，就說是其租的
    等情，已指明該租賃契約書係被告甲○○為應付如遇有警方
    查緝時主張租賃關係之說法能提出證明，而先請乙○○配合
    製作之不實租賃契約書。被告甲○○於警詢陳稱：該份租賃
    契約書第4 頁「不得從事任何違法色情之行為，否則直接解
    約」是其自己寫的等情，而依該份租賃契約書之內容，雖載
    有房屋地址（即上址）、租賃期間109 年04月18日起至109
    年10月18日止，被告甲○○於該租約上第八條「使用房屋之
    限制」後，甚且手寫加註「不得從事任何違法色情之行為，
    否則直接解約」之內容，惟承租人承租房屋，本不應違法使
    用，縱然租約內容未約定不得從事任何違法色情之行為，承
    租人本不得供從事違法色情使用，被告甲○○果真出租房屋
    與乙○○，且就租約內容本未記載之事項，且縱未加註，亦
    不影響租約效力之內容，特別手寫加註，但就租金、押金等
    租賃至關重要之事項，竟空白未記載，顯違常情。又被告甲
    ○○於警詢時係稱：我記得我叫乙○○（租金）寫5,500 元
    ，水電費就是房東給我的（水電費單據）的時候，我就跟乙
    ○○收水電費，簽約時乙○○給我5,500 元現金作為房租云
    云，其於檢察官訊問時則稱：轉租的租金好像也是差不多5
    、6 千元等語，而乙○○於本院審理中陳稱：其有承租上址
    房間，向一個女房東承租云云，後又改稱：我向甲○○租的
    云云，後又改稱：當時是跟一個女房東租的，甲○○是前房
    客，後來甲○○退租，我是跟一個女房東租的，是甲○○轉
    租給我，但我是對女房東，不是對甲○○，女房東是誰我忘
    記了，我只知道租約是簽1 年，租金講好含水電8 千元，是
    女房東，房東不是甲○○云云，後又稱：租金7,500 元，含
    水電8,000 元云云，就房東為何人一節，或稱是被告甲○○
    ，或稱是女房東，不是向甲○○承租，前後矛盾不一。而所
    稱租金含水電8,000 元或租金7500元含水電8000元云云，亦
    與被告甲○○前開所述租金5,500 元，水電費就是房東給我
    的（水電費單據）的時候，我就跟乙○○收水電費云云或轉
    租的租金好像也是差不多5 、6 千元云云，明顯不符。乙○
    ○所述租約是簽1 年云云，亦與該租賃契約書上所載租賃期
    間109 年04月18日起至109 年10月18日止（即半年），亦明
    顯不一致。被告甲○○與證人乙○○若真有該租賃事實，則
    就租金、水電費之金額與負擔，實不可能有如此迥異之說法
    ，證人乙○○就租期之陳述，復與租賃契約書上所載不符且
    差異頗大。被告所辯其係將所承租之上址房屋轉租給乙○○
    云云，為卸責之詞，非可採信，乙○○此部分所述，亦難認
    可採。又上開臺灣大哥大預付卡門號0000000000，係被告甲
    ○○之妻丙○所申辦，有臺灣大哥大股分有限公司上開預付
    卡門號之通聯調閱查詢單01份之記載可憑。被告甲○○於本
    院審理中自陳：上開臺灣大哥大門號0000000000號預付卡，
    係其與其妻丙○一起前往申辦，申辦後放在其包包內等情，
    而其妻丙○於本院審理中亦辯稱：0000000000號預付卡門號
    係其與被告甲○○一起前往，以其名義申辦的，申辦後都在
    被告甲○○身上等情，而證人乙○○於警詢、檢察官訊問時
    陳明：上開JKF （捷克論壇）刊登廣告訊息所留電話與LINE
    帳號「guog227 」不是其所刊登，其係透過LINE暱稱「緣份
    」的指示從事性交易等情。證人乙○○於檢察官訊問時雖曾
    指稱：甲○○的老婆負責扣客，這是客人跟我說的。LINE暱
    稱「緣份」是甲○○的老婆，這是LINE暱稱，因為甲○○曾
    經叫我加入該LINE，有跟我說過這是他老婆在使用的云云，
    惟其此所指甲○○的老婆負責扣客一節，已陳明係傳聞自客
    人向其所為陳述，而所稱LINE暱稱「緣份」是甲○○的老婆
    一節，則陳明係傳聞自被告甲○○，均非其所親自見聞，自
    不得作為認定被告甲○○之妻丙○有乙○○所指該參與之情
    形。證人乙○○於本院審理中雖改稱：其自己發廣告，自己
    拉客云云，非但與其前開警詢、檢察官訊問時所述：上開
    JKF （捷克論壇）刊登廣告訊息所留電話與LINE帳號「guog
    227 」不是其所刊登，其係透過LINE暱稱「緣份」的指示從
    事性交易等情不符，且檢察官訊以：你用的LINE軟體帳號是
    什麼？其答稱：我不記得了云云，且其於本院審理中先稱：
    其不認識丙○云云，繼又稱：其有使用過0000000000門號，
    性交易拉客用，此門號是其買來的，其向通信行買來的云云
    ，經檢察官訊以：是申辦或如何買？其又稱：是申辦的，我
    用我的名字申辦的云云，經檢察官再訊以：為何此門號是丙
    ○申辦的？其又改稱：因丙○說他此門號不要用，其是透過
    朋友才認識丙○，其就跟丙○說我要打廣告用，此門號我是
    向丙○買的云云，其於本院審判長訊問時又改稱：我不認識
    甲○○的老婆，沒有與甲○○的老婆見過面或通過電話。00
    00000000是遠傳公司的易付卡門號，其是花2,000 元購得該
    門號卡云云，先後所述是否認識甲○○老婆丙○、該000000
    0000門號究係其以自己名義所申辦？其向通信行買來的？抑
    或向丙○所購買？就此先後所述亦矛盾不一。而該00000000
    00門號易付卡，係臺灣大哥大股分有限公司之易付卡，其果
    真有取得，且使用於發廣告與拉客，理應知曉該易付卡所屬
    電信公司，然依前開說明，其竟稱係遠傳公司之易付卡云云
    ，顯然不知該易付卡所屬電信公司，其此部分所述，顯非實
    情，殊難採信。又依乙○○於本院審理中所述：其性交易所
    得確有拆帳給所稱類似合夥人等情，其若係以自己所取得之
    電話、自己LINE帳號，又係自己刊登廣告，則就其性交易所
    得，實無須與人拆帳分配之理。又以乙○○於檢察官訊問時
    所述：這是LINE暱稱（指「緣份」），因為甲○○曾經叫我
    加入該LINE，有跟我說過這是他老婆在使用之情，佐以被告
    甲○○於本院審理中自白：上開臺灣大哥大門號0000000000
    號預付卡，係其與其妻丙○一起前往申辦，申辦後放在其包
    包內等情及丙○於檢察官訊問時所稱：其有申辦上開門號要
    給小孩用，申辦後其與被告甲○○鬧離婚，被告甲○○就去
    外面住等情，可認被告甲○○與其妻丙○一起前往申辦該00
    00000000號預付卡門號後，該門號卡係由被告甲○○持有帶
    在包包內，被告甲○○又有叫乙○○加暱稱「緣份」之LINE
    ，且上開暗示提供性交易之廣告，係以0000000000號門號為
    聯絡電話，又指示乙○○接客賣淫訊息，係以該LINE暱稱「
    緣份」所通知，在在顯示，被告甲○○確有上開犯行。被告
    甲○○前開所辯，均為卸責之詞，無足採信。事證已經明確
    ，被告甲○○之犯行堪予認定。
三、核被告甲○○所為，係犯刑法第二百三十一條第一項前段（
    起訴書漏載前段）之意圖使女子與他人為性交之行為，而容
    留以營利罪。其媒介之低度行為，為容留之高度行為所吸收
    ，不另論罪。其於106 年間，因妨害風化案件，經本院判處
    有期徒刑4 月確定，於106 年03月24日易科罰金執行完畢，
    有臺灣桃園地方法院檢察署刑案資料查註紀錄表、臺灣高等
    法院被告前案紀錄表各01份可按，其於受上開罪有期徒刑易
    科罰金執行完畢後，五年以內再犯有期徒刑以上本件之罪，
    為累犯，審酌被告甲○○上開執行完畢之罪，為故意犯，且
    為與本件同罪質之罪，惡性甚重，於該案易科罰金執行完畢
    後，僅經過3 年餘，即又再犯本件同罪質之罪，足見其對於
    刑罰反應力甚為薄弱，具有特別惡性，其為本件犯行時，又
    無因何特殊之原因與環境，在客觀上足以引起一般同情之情
    事，無刑法第五十九條之適用，本件依累犯予以加重其刑，
    無違比例原則與罪刑相當原則，應依累犯規定，依法加重其
    刑。審酌被告甲○○前已有前開妨害風化前科，又犯本件同
    罪質之妨害風化罪，惡性甚重，本件係以媒介、容留女子乙
    ○○從事上開性交之性交易以營利，向客人收費之方式及與
    乙○○約定之拆帳分配方式如上述等犯罪情節、所生危害程
    度與其犯後態度，其於警詢自陳專科畢業（其全戶戶籍資料
    －完整姓名－查詢結果之教育程度註記則載為大學畢業），
    業無，家庭經濟狀況勉持等智識程度、生活狀況及其他一切
    情狀，量處如主文所示之刑，並諭易科罰金之折算標準，以
    示懲儆。喬裝男客之警員雖有交付2,000 元予乙○○，惟乙
    ○○隨即為喬裝男客之警員表明警察身分而查獲，乙○○並
    未將該款項之全部或一部轉交予被告甲○○，尚難認被告甲
    ○○已有犯罪所得，不得宣告沒收，檢察官聲請沒收、追徵
    被告甲○○之犯罪所得，為無理由，難依所請。又被告甲○
    ○犯本件之罪所使用之手機並未扣案，且尚無證據證明手機
    係其所有之物，不得宣告沒收。未扣案之上開0000000000門
    號易付卡，為其妻丙○所有，非被告甲○○所有，不得宣告
    沒收。
貳、無罪部分：
一、公訴意旨另以：被告丙○與前開有罪部分之其夫甲○○共同
    基於意圖使成年女子與他人為性交行為而容留、媒介以營利
    之犯意聯絡，由甲○○承租桃園市○○區○○路00號1 樓10
    1 號房間，復以通訊軟體與男客及乙○○洽商性交易情事，
    自109 年4 月起，容留、媒介乙○○與不特定男客從事性交
    易（男性生殖器插入女性生殖器直至射精），每次30或60分
    鐘，30分鐘性交易之代價為2,000 元，約定由甲○○、丙○
    分得700 元、乙○○分得1,300 元；60分鐘性交易之代價為
    2,800 元，約定甲○○、丙○分得800 元、乙○○分得2,00
    0 元，以此拆帳方式牟利。嗣於109 年5 月7 日晚間7 時20
    分前某時許，以丙○申辦之行動電話0000000000門號、通訊
    軟體LINE帳號「guog227 」、暱稱「年輕高顏質新人預約中
    」之人以通訊軟體向喬裝男客之警員陳玟豪告以前揭性交易
    服務消費模式及約定時間、地點，嗣陳玟豪抵達上址房間，
    交付2,000 元與已在上址等候之乙○○，乙○○褪去衣衫擬
    為性交行為之際，為警表明身分，並即通知在外埋伏的警員
    而當場查獲，認被告丙○犯有刑法第二百三十一條第一項（
    前段）之意圖使女子與他人為性交之行為，而容留以營利罪
    嫌云云。
二、按犯罪事實應依證據認定之，無證據不得認定犯罪事實，刑
    事訴訟法第一百五十四條第二項定有明文。本件公訴人指被
    告丙○涉有意圖使女子與他人為性交之行為，而容留以營利
    罪嫌，無非以被告丙○於警詢、偵訊時自白有申辦上開行動
    電話門號之事實、同案被告甲○○於警詢、偵訊時自陳承租
    上址房間之事實、證人乙○○於警詢、偵訊時之證述、卓欣
    宏於警詢之證述、警員書面職務報告、捷克論壇網站廣告與
    通訊軟體LINE對話紀錄之擷圖、現場照片、108 年12月05日
    房屋租賃契約書、109 年04月18日新版房屋租賃契約書、通
    聯調閱查詢單等為其論據。經查：被告丙○於警詢、檢察官
    訊問、本院準備程序、審理中均堅決否認有公訴人所指犯行
    ，辯稱：其和其夫甲○○一起前往，以其名義申辦上開0000
    000000易付卡門號，申辦後都是在甲○○身上。其未在捷克
    論壇刊登上開性交易廣告，也沒有與乙○○合作，沒有媒介
    、容留乙○○賣淫，其完全不知情等語。經查：（一）、上
    開臺灣大哥大預付卡門號0000000000，係被告丙○所申辦，
    有臺灣大哥大股分有限公司上開預付卡門號之通聯調閱查詢
    單01份之記載可憑，此部分事實可堪認定。依同案被告甲○
    ○於本院審理中自陳：上開臺灣大哥大門號0000000000號預
    付卡係其與被告丙○一起前往申辦，申辦後放在其包包內等
    情，核與被告丙○於本院審理中所辯相符。而證人乙○○於
    警詢、檢察官訊問時陳明：上開JKF （捷克論壇）刊登廣告
    訊息所留電話與LINE帳號「guog227 」不是其所刊登，其係
    透過LINE暱稱「緣份」的指示從事性交易等情，證人乙○○
    雖於檢察官訊問時指稱：甲○○的老婆負責扣客，這是客人
    跟我說的。LINE暱稱「緣份」是甲○○的老婆，這是LINE暱
    稱，因為甲○○曾經叫我加入該LI NE ，有跟我說過這是他
    老婆在使用的云云，惟其此所指甲○○的老婆負責扣客一節
    ，已陳明係傳聞自客人向其所為陳述，而所稱LINE暱稱「緣
    份」是甲○○的老婆一節，則陳明係傳聞自被告甲○○，均
    非證人乙○○所親自見聞之事，自不得作為認定被告丙○有
    罪之證據。又證人乙○○於本院審理中雖曾另指：其有使用
    過0000000000門號，因丙○說他此門號不要用，其是透過朋
    友才認識丙○，其就跟丙○說我要打廣告用，此門號我是向
    丙○買的云云，惟依前開說明，證人乙○○於本院審理中就
    此所述，有上開矛盾不一情形，又非實情，不值採信。又被
    告丙○雖有與其夫甲○○一起前往，以其名義申辦該000000
    0000號預付卡門號，然該門號卡係由同案被告甲○○持有帶
    在包包內，又係被告甲○○叫乙○○加暱稱「緣份」之LINE
    ，且以0000000000號門號為性交易廣告之聯絡電話，以該LI
    NE暱稱「緣份」通知指示乙○○接客賣淫。該門號易付卡雖
    係由被告丙○申辦取得，既係由其夫甲○○持有使用，而甲
    ○○雖有將門號使用於上開犯行，惟並無證據可資證明被告
    丙○就被告甲○○上開犯行，與甲○○有何犯意聯絡或行為
    分擔，自不能僅憑該門號易付卡係被告丙○所申辦乙情，而
    推定被告丙○犯罪。㈡共同被告甲○○於警詢、檢察官訊問
    時之供述，並未曾指其妻即被告丙○有何參與被告甲○○上
    開犯罪情事。又上址固係甲○○所承租，然被告丙○並非與
    甲○○共同承租或有何參與甲○○上開意圖使女子乙○○與
    他人為性交之行為，而媒介、容留以營利情事，則甲○○於
    警詢、檢察官訊問時所為承租上址之供述與證人卓欣宏於警
    詢所指甲○○承租上址之供述及108 年12月05日房屋租賃契
    約書、109 年04月18日新版房屋租賃契約書，均不足以證明
    被告丙○犯罪。㈢警員陳玟豪之書面職務報告、捷克論壇網
    站廣告與通訊軟體LINE對話紀錄之擷圖、現場照片等，固顯
    示在上開網站有刊登有前開暗示提供性交易內容之廣告及以
    0000000000門號為聯絡電話，警員見及該廣告喬裝客人聯繫
    及前往上址當場查獲乙○○等情，然依前開說明，並不能證
    明被告丙○有何參與本件公訴人所指犯行情事。綜上所述，
    檢察官所舉證據，均不能證明被告丙○犯罪，自應諭知被告
    丙○無罪之判決。
參、據上論斷，應依刑事訴訟法第二百九十九條第一項前段、第
    三百零一條第一項，刑法第二百三十一條第一項前段、第四
    十七條第一項、第四十一條第一項前段，刑法施行法第一條
    之一第一項，判決如主文。
本案經檢察官李孟亭提起公訴，經檢察官黃翎樵到庭執行職務。
中    華    民    國   110    年    11    月    22    日
                        臺灣桃園地方法院刑事第三庭
                            審判長法  官  謝順輝
                                  法  官  林莆晉
                                  法  官  陳柏嘉
 
以上正本證明與原本無異。
如不服本判決應於收受判決後20日內向本院提出上訴書狀，並應
敘述具體理由。其未敘述上訴理由者，應於上訴期間屆滿後20日
內向本院補提理由書。（上訴書狀、上訴理由書狀，均須按他造
當事人之人數附具繕本，勿逕送上級法院）。
                                  書記官  陳淑瓊
 
中    華    民    國   110    年    11    月    22    日
附錄本案所犯法條：
刑法第二百三十一條第一項前段：
意圖使男女與他人為性交或猥褻之行為，而引誘、容留或媒介以
營利者，處五年以下有期徒刑，得併科十萬元以下罰金。
刑法施行法第一條之一：
中華民國九十四年一月七日刑法修正施行後，刑法分則編所定罰
金之貨幣單位為新臺幣。